---
title: "Лабораторная работа 4"
author: "Дымнич Алексей"
date: "14 04 2021"
output: html_document
---

```{r setup, include=FALSE}
knitr::opts_chunk$set(echo = TRUE)
```

# Вариант - 7

Задача:

С помощью «knitr» создать html-отчёт с короткими пояснениями к данным и с двумя картами:

1. Карта-хороплет регионов РФ, входящих в состав федерального округа, указанного в варианте, построенная функцией spplot()по данным сборников “Регионы России” за последний доступный год.

2. Такая же карта но со статистикой за 2010 год, построенная функцией ggplot().

В отчёт включить код загрузки данных. Данные можно предварительно подготовить для отображения и сохранить в .csvфайле в репозитории на github. Данные по регионам можно  загрузить  в Rнапрямую  с  Росстата  функцией  из  репозитория: https://github.com/nillsondg/r_gks_stat_data. Разместить отчёт на RPubs, его код –на github, и отправить ссылки на них на почту s.aksuk@kiber-guu.ru.

Распределение баллов за задание:

* есть код загрузки данных: 3 балла;
* есть карты: 6 баллов;
* отчёт размещён на RPubs: 2 балла.

Вариант:

Северо-западный федеральный округ, любой показатель из раздела «Валовой региональный продукт».
11.1. ВАЛОВОЙ РЕГИОНАЛЬНЫЙ ПРОДУКТ
```{r, message = F, warning = F}
# Подключаем библиотеки
library('R.utils')               # gunzip() для распаковки архивов 
library('sp')                    # функция spplot()
library('ggplot2')               # функция ggplot()
library('RColorBrewer')          # цветовые палитры
require('rgdal')                 # функция readOGR()
library('broom')                 # функция tidy()
require('dplyr')                 # функция join()
library('scales')                # функция pretty_breaks()
library('mapproj')               # проекции для карт
library('gpclib')
library('maptools')
require('plyr')                  # функция join()
gpclibPermit()

# Загружаем данные из ShapeFile
Regions <- readOGR("./data/admin_level_4.shp")
# Индексы регионов, которые потребуются
Regions <- Regions[c(27, 38, 28, 6, 8, 48, 3, 10, 52, 46), ]
# Данные с росстата
data <- read.csv2('./data/dannye10.csv', stringsAsFactors = F)
data

# Преобразуем имена в факторы
Regions@data$name <- as.factor(Regions@data$name)

# Делаем слияние шейп-файла с данными с росстата
Regions@data <- merge(Regions@data, data, by.x = 'name', by.y = 'reg', sort = FALSE)

# Задаём палитру
mypalette <-colorRampPalette(c('whitesmoke', 'coral3'))

# Строим карту
spplot(Regions, 'statistic', col.regions = mypalette(16),
       col = 'coral4', main = 'Валовый региональный продукт',
       panel = function(x, y, z, subscripts, ...){
         panel.polygonsplot(x, y, z, subscripts, ...)
         sp.text(coordinates(Regions),
                 Regions$name[subscripts], cex = 0.5)
       }, xlim = c(10, 75), ylim = c(50, 80))

# Очищаем память
rm(Regions)
```

```{r, message = F, warning = F}
gpclibPermit()

# Загрузка данных зза 2019 год
data <- read.csv2('./data/dannye18.csv', stringsAsFactors = F)
data

# Считываем шейп-файл
Regions <- readOGR('./data/admin_level_4.shp')

# Оставляем нужные нам регионы
Regions <- Regions[c(27, 38, 28, 6, 8, 48, 3, 10, 52, 46), ]

# Создаем столбец id для связи с другими таблицами
Regions@data$id <- Regions@data$name
# Преобразовываем SpatialPolygonsDataFrame в data.frame
Regions.points <- fortify(Regions, region = 'id')
# Добавляем к координатам сведения о регионах
Regions.df <- join(Regions.points, Regions@data, by = 'id')

data$id <- data$reg
Regions.df <- join(Regions.df, data[, c('id', 'statistic')], by = 'id')

# Координаты центров полигонов (для подписей регионов)
centroids.df <- as.data.frame(coordinates(Regions))

centroids.df$id <- Regions@data$id
colnames(centroids.df) <- c('long', 'lat', 'id')

# Строим карту
ggplot() + geom_polygon(data = Regions.df,
                              aes(long, lat, group = group, fill = statistic)) +
  geom_path(data = Regions.df, aes(long, lat, group = group),
            color = 'coral4') +
  coord_map(projection = 'gilbert', xlim = c(10, 65), ylim = c(50, 70)) +
  scale_fill_distiller(palette = 'OrRd', direction = 1,
                       breaks = pretty_breaks(n = 5)) +
  labs(x = 'Долгота', y = 'Широта',
       title = 'Валовый региональный продукт') +
  geom_text(data = centroids.df, aes(long, lat, label = id))
```
